臺灣士林地方法院民事判決　九十一年度訴字第六五五號
　　原　　　告　乙○○
　　被　　　告　甲○○
右當事人間損害賠償事件，本院判決如左：
    主      文
被告應給付原告新台幣玖拾萬元，及自民國九十一年二月九日起，至清償日止，按年
息百分之五計算之利息。
訴訟費用由被告負擔百分之十八，餘由原告負擔。
本判決原告勝訴部分於原告以新台幣拾萬元供擔保後，得假執行。
原告其餘假執行之聲請駁回。
    事實及理由
一、原告起訴主張：被告甲○○於民國八十九年十月四日下午，在台北市○○區○○
    路三五二巷十五號前菜園，持魚槍、魚刀追殺原告，原告因之受傷而被送往行政
    院國軍退除役官兵輔導委員會臺北榮民總醫院（以下簡稱：榮民總醫院）急救，
    住院期間達二十一日。原告受傷後，每每回想起被殺時情景而於半夜驚醒，沐浴
    時亦因看到身上疤痕而回想案發情節，且天氣冷時併發後遺症，手臂酸麻抽痛，
    夏天則因疤痕不敢著無袖服裝外出，身心受有極大之痛苦，為此本於侵權行為法
    律關係，依民法第一百八十四條第一項前段、第一百九十五條之規定，請求被告
    賠償慰撫金。並聲明：(一)被告應給付原告新台幣五百萬元，及自起訴狀繕本送達
    翌日起，至清償日止，按年息百分之五計算之利息。(二)願供擔保，請准宣告假執
    行。
二、被告則以：事發當天有喝酒，不太清楚發生過程，但別人都說伊有拿魚槍射原告
    。伊願意賠償原告，但沒有錢支付等語為辯。並聲明：駁回原告之訴。
三、經查：被告於八十九年十月四日下午五時許，持魚槍及魚刀至住處旁菜園內，在
    距原告左側約二公尺處，以上開魚槍發射魚鏢，朝蹲在該處拔菜之原告左大臂射
    入，魚鏢並貫穿至原告左胸腔，復於原告站起欲逃離之際，再持魚刀朝原告之右
    大腿砍殺，且於原告逃離時自後追趕，幸賴被告之姐莊寶幼、原告之妹黃莉禎即
    時拉住，原告方始逃離，原告因之受有左上臂膿傷併尺神經麻痺及橫膈脈破裂之
    傷害等事實，業據原告乙○○於本院九十年度訴字第二○○號刑事案件偵、審過
    程中指訴綦詳，核與證人即目睹上情之黃莉禎證述情節相符；證人即被告胞姊莊
    寶幼於前開刑事案件偵查中亦證稱：聽見慘叫聲，看到魚叉（按應為魚鏢）穿過
    原告左臂射進左胸部，及乙○○的腳流血等語；於本院刑事案件調查時證稱：在
    菜園看到被告走過來，並見被告用魚槍射及用刀刺原告，其即過去阻止等語，復
    有榮民總醫院出具之診斷證明書三紙、函覆一紙附於刑事案卷可稽，且被告因上
    開犯行，經本院九十年度訴字第二○○號刑事案件認定為殺人未遂，就此判處有
    期徒刑五年六月（合併槍砲、恐嚇等犯行定執行刑六年），並經台灣高等法院九
    十一年度上訴字第一五四二號判決駁回上訴等情，業據本院依職權調取前開刑事
    案件歷審案卷核閱無訛，堪信原告主張被告右述侵權行為事實為真。
四、按因故意或過失，不法侵害他人之權利者，負損害賠償責任；不法侵害他人之身
    體、健康、名譽、自由、信用、隱私、貞操，或不法侵害其他人格法益而情節重
    大者，被害人雖非財產上之損害，亦得請求賠償相當之金額，民法第一百八十四
    條第一項前段、第一百九十五條第一項分別定有明文。本件被告上揭殺人未遂行
    為，致侵害原告身體之事實既堪認定，原告自得本此向被告請求非財產上之損害
    賠償。本件原告受傷之情形，經台灣高等法院於前揭刑事案件向榮民總醫院函詢
    結果，據覆：「病患乙○○（病歷號：0000000─八）當時魚槍係貫穿其
    左上臂，再插入左胸，並貫穿橫膈，傷及腹部之脾臟，導致橫膈及脾臟破裂，魚
    槍深入胸腔至少十五公分以上，且魚槍有長達五公分之倒勾，緊緊卡在胸腹內，
    當時如未開刀救治，絕對致命。該病患九十年二月八日接受左上臂正中神經及尺
    神經鬆解手術，該傷病係導因於膿腫壓迫，與先前之魚槍穿刺傷有關；該病患之
    左手感覺麻木，但運動功能未喪失」等語，有該院九十一年六月二十六日北總行
    字第九一○六六五三號函在卷可佐，足見被告之侵權行為，非但客觀上造成莫大
    之傷害，且此等生死一線間之驚懼，亦必造成經歷此事者心理上之負擔，而癒後
    之後遺症長期相隨，亦增加精神上之苦楚。另審酌原告係被告之弟媳，兩造原屬
    姻親關係，原告為高職肄業，目前為家庭主婦，並無工作收入，被告係從事計程
    車駕駛工作，收入非豐，現今除台北市○○區○○路有不動產應有部分四分之一
    之所有權外，並無其他恆產等各情，認原告所受精神上損害以九十萬元為適當。
    從而，原告訴請被告給付九十萬元及自起訴狀繕本送達翌日即民國九十一年二月
    九日起至清償日止，按週年利率百分之五計算之法定利息，為有理由，應予准許
    。逾此部分之請求，則無理由，應予駁回。
五、原告陳明願供擔保，聲請宣告假執行，經核原告勝訴部份，合於法律規定，爰酌
    定相當之擔保金額宣告之；原告其餘假執行之聲請，因訴之駁回而失所依據，不
    予准許。
據上論結，本件原告之訴為一部有理由，一部無理由，依民事訴訟法第七十九條但書
、第三百九十條第二項判決如主文。
中　　　華　　　民　　　國　　九十一　　年　　　九　　　月　　 三十　　 日
                                    臺灣士林地方法院民事第二庭
~B法　　　官　王本源
右為正本係照原本作成。
如對本判決上訴須於判決送達後廿日內向本院提出上訴狀。
中　　　華　　　民　　　國　　九十一　　年　　　十　　　月　  　 三　　 日
~B法院書記官　翁禎謙
